ja: スリーピングパッドタイプ: クローズドセルフォーム; コット; 折りたたみ式; ハイブリッド (フォーム&エア); インフレータブル (エア); 断熱インフレータブル; メモリーフォーム; 自動膨張式; ウルトラライト; その他
cs: Typ karimatky: Pěna s uzavřenými buňkami; Lehátko; Skládací; Hybridní pěnová a nafukovací; Nafukovací; Zateplená nafukovací; Paměťová pěna; Samonafukovací; Ultralehká; Jiný
ko: 슬리핑 패드 유형: 폐쇄 셀 폼; 야전 침대; 접이식; 하이브리드 폼 및 에어; 공기 주입식; 단열 공기 주입식; 메모리 폼; 자충식; 초경량; 기타
nb: Type soveunderlag: Skum med lukkede celler; Feltseng; Sammenleggbar; Hybrid skum og luft; Oppblåsbar; Isolert oppblåsbar; Minneskum; Selvoppblåsbar; Ultralett; Annet
lt-LT: Miegamojo kilimėlio tipas: Uždarų porų putplastis; Sulankstoma lova; Sulankstomas; Hibridinis (putplastis ir oras); Pripučiamas; Apšiltintas pripučiamas; Viskoelastinis porolonas; Savaime prisipučiantis; Itin lengvas; Kita
tr: Uyku matı tipi: Kapalı hücreli köpük; Kampet; Katlanır; Hibrit köpük ve hava; Şişme; Yalıtımlı şişme; Akıllı sünger; Kendiliğinden şişen; Ultra hafif; Diğer
el: Τύπος υποστρώματος: Αφρός κλειστής κυψέλης; Ράντζο; Πτυσσόμενο; Υβριδικό αφρού και αέρα; Φουσκωτό αέρα; Μονωμένο φουσκωτό; Αφρός μνήμης; Αυτοφούσκωτο; Εξαιρετικά ελαφρύ; Άλλο
fi: Makuualustan tyyppi: Umpisolumuovi; Retkisänky; Taittuva; Hybridi (vaahtomuovi ja ilma); Ilmatäytteinen; Eristetty ilmatäytteinen; Muistivaahto; Itsestään täyttyvä; Ultrakevyt; Muu
th: แผ่นรองนอน: โฟมเซลล์ปิด; เตียงพับ; พับได้; ไฮบริดโฟมและลม; เป่าลม; เป่าลมแบบมีฉนวนกันความร้อน; เมมโมรี่โฟม; พองลมเองได้; น้ำหนักเบาพิเศษ; อื่นๆ
bg-BG: Вид подложка за спане: Пяна със затворени клетки; Походно легло; Сгъваема; Хибридна (пяна и въздух); Надуваема (въздушна); Изолирана надуваема; Мемори пяна; Самонадуваема; Свръхлека; Друг
pt-PT: Tipo de colchão de dormir: Espuma de células fechadas; Catre; Dobrável; Híbrido (espuma e ar); Ar insuflável; Insuflável isolado; Espuma viscoelástica; Autoinsuflável; Ultraleve; Outro
sl-SI: Vrsta spalne podloge: Pena z zaprtimi celicami; Zložljiva postelja; Zložljiva; Hibridna (pena in zrak); Napihljiva zračna; Izolirana napihljiva; Spominska pena; Samonapihljiva; Ultra lahka; Drugo
fr: Type de matelas de camping: Mousse à cellules fermées; Lit de camp; Pliable; Hybride (mousse et air); Gonflable à air; Gonflable isolé; Mousse à mémoire de forme; Autogonflant; Ultraléger; Autre
de: Art der Isomatte: Geschlossenzelliger Schaumstoff; Feldbett; Faltbar; Hybrid aus Schaumstoff und Luft; Aufblasbare Luftmatratze; Isoliert aufblasbar; Memory-Schaum; Selbstaufblasend; Ultraleicht; Andere
zh-TW: 睡墊類型: 封閉式發泡材質; 行軍床; 摺疊式; 混合發泡材質與充氣; 充氣式; 保溫充氣式; 記憶海綿; 自動充氣式; 超輕量; 其他
ro-RO: Tip de izopren: Spumă cu celule închise; Pat pliant; Pliabilă; Hibrid (spumă și aer); Gonflabilă; Gonflabilă izolată; Spumă cu memorie; Autogonflabilă; Ultralejeră; Altul
hu: Hálószobai matrac típusa: Zárt cellás hab; Kempingágy; Összecsukható; Hibrid hab és levegő; Felfújható (levegős); Szigetelt felfújható; Memóriahab; Önfelfújó; Ultrakönnyű; Egyéb
sv: Typ av liggunderlag: Skumplast med stängda celler; Tältsäng; Hopfällbar; Hybrid (skum och luft); Uppblåsbar; Isolerad uppblåsbar; Memoryskum; Självuppblåsande; Ultralätt; Övrigt
da: Type af liggeunderlag: Skum med lukkede celler; Feltseng; Foldbar; Hybridskum og -luft; Oppustelig; Isoleret oppustelig; Memoryskum; Selvoppustelig; Ultralet; Andet
ru: Тип спального коврика: Пена с закрытыми порами; Раскладушка; Складной; Гибридный (пена и воздух); Надувной; Утепленный надувной; Пена с эффектом памяти; Самонадувающийся; Ультралегкий; Другое
it: Tipo di materassino da notte: Schiuma a cellule chiuse; Brandina; Pieghevole; Ibrido schiuma e aria; Gonfiabile ad aria; Gonfiabile isolante; Memory foam; Autogonfiante; Ultraleggero; Altro
hr-HR: Vrsta podloge za spavanje: Pjena sa zatvorenim ćelijama; Sklopivi krevet; Sklopiva; Hibridna, pjena i zrak; Na napuhavanje; Izolirana na napuhavanje; Memorijska pjena; Samonapuhujuća; Ultralagana; Ostalo
sk-SK: Typ karimatky: Pena s uzavretými bunkami; Ležadlo; Skladacie; Hybridná penová a vzduchová; Nafukovacia; Izolovaná nafukovacia; Pamäťová pena; Samonafukovacia; Ultraľahká; Iné
vi: Loại đệm ngủ: Mút xốp ô kín; Giường xếp; Có thể gập lại; Kết hợp mút xốp và khí; Bơm hơi; Bơm hơi cách nhiệt; Mút hoạt tính (Memory foam); Tự bơm hơi; Siêu nhẹ; Khác
pt-BR: Isolante térmico tipo: Espuma de célula fechada; Catre; Dobrável; Híbrido de espuma e ar; Ar inflável; Inflável com isolamento; Espuma viscoelástica; Autoinflável; Ultraleve; Outro
en: Sleeping pad type: Closed-cell foam; Cot; Folding; Hybrid foam and air; Inflatable air; Insulated inflatable; Memory foam; Self-inflating; Ultralight; Other
nl: Slaapmat type: Geslotencellig schuim; Veldbed; Opvouwbaar; Hybride (schuim en lucht); Opblaasbaar (lucht); Geïsoleerd opblaasbaar; Traagschuim; Zelfopblazend; Ultralicht; Overig
pl: Typ karimaty: Pianka o zamkniętych komórkach; Łóżko polowe; Składana; Hybrydowa (pianka i powietrze); Dmuchana (powietrzna); Izolowana, dmuchana; Pianka memory; Samopompująca; Ultralekka; Inne
zh-CN: 睡垫类型: 闭孔泡沫; 行军床; 折叠式; 混合泡沫和空气; 充气式; 保温充气式; 记忆海绵; 自充气式; 超轻; 其他
es: Tipo de colchoneta para dormir: Espuma de celda cerrada; Catre; Plegable; Híbrido de espuma y aire; Inflable de aire; Inflable aislado; Espuma viscoelástica; Autoinflable; Ultraligero; Otro